# 换股形成控股合并，这种股权交换通常是否认为具有商业实质？

提问人：alony 时间：2016-06-28 20:34:41
A公司股东以A公司股权作为出资，投入B公司并换取相应对价的B公司股权， 对A公司小股东而言（不具有重大影响），这种股权交换是否具有商业实质？ 谢谢！

回答人：chenyiwei
因为不同公司的基本面不同，因此一般认为具有商业实质。 尤其是，如果A为非上市公司而B为上市公司，则因为上市公司股权的估值方法、估值结果、价值波动性、流通性等与非上市资产存在重大差异，因此具有商业实质。 如果换入B的股权投资作为金融资产核算的，则根据《企业会计准则第 22 号——金融工具确认和计量》第三十条规定，金融资产的初始计量一律采用其公允价值，与对A股权投资的原账面价值之间的差额应确认为损益。

提问人：中手 时间：2016-07-26 14:04:28
陈版，有关是否具有商业实质，我想咨询一下。 假设，股东A和股东B以相同的股权比例分别持有子公司C（A:60%,B40%）和D（A:60%,B40%）。C和D同级。此时，出于精简股权结构等目的，股东A和股东B以持有的全部C公司股份认购D公司增发的股份，无任何现金支付，且持股比例不变。请问这种情况下，算是有商业实质吗？需要确认损益吗？我个人的理解为这只是集团内部的一种股权安排，是不是不应该算作有商业实质呢？

回答人：chenyiwei
你说的是一种对A或B而言都没有商业实质的特殊情况。